臺灣彰化地方法院民事裁定
110年度事聲字第31號
異  議  人  滙豐(台灣)商業銀行股份有限公司


法定代理人  麥康裕  



相  對  人  
即  債務人  林泫丞  
相  對  人  
即  債權人  中國信託商業銀行股份有限公司




法定代理人  利明献  

相  對  人  
即  債權人  花旗（台灣）商業銀行股份有限公司


法定代理人  莫兆鴻  

代  理  人  何新台  


相  對  人  
即  債權人  臺灣銀行股份有限公司

法定代理人  邱月琴  
代  理  人  溫哲選  


相  對  人  
即  債權人  新加坡商艾星國際股份有限公司

法定代理人  丁振源  


相  對  人  
即  債權人  寰辰資產管理股份有限公司

法定代理人  劉文正  
代  理  人  簡伯珊  
相  對  人  
即  債權人  滙誠第一資產管理股份有限公司

法定代理人  王裕南  


相  對  人  
即  債權人  聖文森商榮昇資產管理股份有限公司台灣分公司

法定代理人  曾慧雯  


相  對  人  
即  債權人  衛生福利部中央健康保險署(中區業務組)

法定代理人  李伯璋  


相  對  人  
即  債權人  勞動部勞工保險局

法定代理人  鄧明斌  
相  對  人  
即  債權人  正泰資產管理有限公司

法定代理人  張龍根  


上列當事人間因消費者債務清理事件聲請延長履行期限事件，異
議人對於本院司法事務官於民國110年10月1日所為110年度司消
債聲字第16號裁定聲明異議，本院裁定如下：
    主  文
異議駁回。
    理  由
一、按關於更生或清算之程序，除本條例別有規定外，準用民事
    訴訟法之規定；消費者債務清理條例第15條定有明文。次按
    當事人對於司法事務官處理事件所為之終局處分，得於處分
    送達後十日之不變期間內，以書狀向司法事務官提出異議；
    但支付命令經異議者，除有第五百十八條所定或其他不合法
    之情形，由司法事務官駁回外，仍適用第五百十九條規定；
    司法事務官認前項異議有理由時，應另為適當之處分；認異
    議為無理由者，應送請法院裁定之；法院認第一項之異議為
    有理由時，應為適當之裁定；認異議為無理由者，應以裁定
    駁回之；民事訴訟法第240條之4第1項至第3項亦有明文。
二、異議意旨如下：
　　異議人即債權人訂定更生方案首期為自民國（下同）109年3
    月1日起，計算至110年9月1日止共19期，扣除前延長四期(1
    10年4月至110年7月)應繳15期共11,250元，相對人即債務人
    僅繳11期尚短少清償3,000元，相對人即債務人補足金額，
    異議人即債權人謹表同意延長其履行期限，爰為此聲明異議
    等語。
三、經查
　㈠按更生方案經法院裁定認可確定後，債務人因不可歸責於己
    之事由，致履行有困難者，得聲請法院裁定延長其履行期限
    ；但延長之期限不得逾二年；債務人可處分所得扣除自己及
    依法應受其扶養者所必要生活費用之餘額，連續三個月低於
    更生方案應清償之金額者，推定有前項事由；消費者債務清
    理條例第75條第1、2項定有明文。上開條文規定「不可歸責
    於己之事由」，應指出於非己身所能控制之自然力或其他人
    為事由，具有猝然性而不能預知，非人力所能參與或所能阻
    止，而陷於不能履行承諾償還自己之債務而言，如債務人因
    非自願性失業或因地震、颱風等不可抗力事由造成損害致無
    力清償等事由始足當之。
　㈡本件相對人即債務人林泫丞前經本院以107年度消債更字第32
    號裁定准予更生，其所提更生方案經本院以107年度司執消
    債更字第79號裁定認可確定。而相對人於原審主張伊於110
    年2月間因車禍並住院，受有左側鎖骨骨折、左側胸部挫傷
    合併左側第四、第五肋骨骨折之傷勢，並入住醫院接受開放
    性復位及內固定手術治療後，經醫師囑咐骨頭癒合約需3個
    月，前3個月不宜受力，因前開傷勢嚴重，致其待業中，並
    向本院聲請延長履行期限，經本院以110年度司消債聲字第2
    號民事裁定延長更生方案之履行期限4月（即自110年4月起
    至同年7月止，共4月停止履行，自110年8月起，依原更生方
    案繼續履行）；又債務人另因左遠端肱骨粉碎性骨折併橈神
    經受損及術後感染、植入物鬆脫，於110年4月19日由急診入
    院，接受肱骨骨折開放性復位固定手術、植入物調整及傷口
    清創手術，住院17日後出院，經醫師囑附術後宜需休養6個
    月，不宜負重工作，致其目前無業等情，業據伊於原審提出
    彰化基督教醫療財團法人員林基督教醫院診斷書、童綜合醫
    療社團法人童綜合醫院診斷書，並有本院依職權查詢之勞保
    投保資料在卷可稽；故原裁定認為相對人即債務人既因車禍
    受嚴重傷勢，並因術後感染及植入物鬆脫，再次接受手術治
    療，致其目前無業而無薪資收入，堪認係因不可歸責於債務
    人之事由，致履行更生方案有困難，並考量前揭醫師囑咐情
    形，認債務人需有較長休養時間，待身體復原後就業，始能
    依原更生方案繼續履行，而准予延長履行期限，於法有據，
    並無瑕疵。
　㈢至於異議人所稱相對人繳款短少情形，係屬是否有消費者債
    務清理條例第74條規定之事由，而與上開規定延長履行期限
    無涉。是本件聲明異議指摘原裁定延長更生方案履行期限之
    處分不當，為無理由，應予駁回。
四、據上論結，本件聲明異議為無理由，依消費者債務清理條例
    第15條、民事訴訟法第240條之4第3項後段，裁定如主文。
中　　華　　民　　國　　111 　年　　1 　　月　　27　　日
                  民事第四庭    法  官　李言孫
以上正本係照原本作成。
如不服本裁定應於送達後10日內向本院提出抗告狀，並繳納抗告
費用新臺幣1,000元。
中　　華　　民　　國　　111 　年　　1 　　月　　27　　日
                                書記官  梁永慶